臺灣臺北地方法院民事判決　　　　　　　　　　　　　八十九年度勞訴字第七二號
　　原　　　告　好邦科技股份有限公司
　　法定代理人　己○○
　　訴訟代理人　陳國雄律師
　　複代理人　　倪子修律師
　　　　　　　　卓士棋律師
　　　　　　　　甲○○
　　被　　　告　乙○○
　　　　　　　　戊○○
　　　　　　　　丁○○
　　共　　　同
　　訴訟代理人　丙○○
右當事人間請求損害賠償事件，經本院於民國九十三年六月七日言詞辯論終結，判決
如左：
    主      文
原告之訴及假執行之聲請均駁回。
訴訟費用由原告負擔。
    事實及理由
一、本件兩造關於保密契約、員工保密暨智慧財產權協議之爭議，合意以本院為第一
    審管轄法院（見本院八十九年度勞訴字第四六號卷第十五頁之保密契約第五條及
    第二十二頁之員工保密暨智慧財產權協議第十三條約定），故本院就本事件有第
    一審管轄權。再被告經合法通知，未於最後言詞辯論期日到場，核無民事訴訟法
    第三百八十六條所列各款情形，爰依原告之聲請，由其一造辯論而為判決。又本
    件原告起訴係依民法第一百八十四條第一項後段、第一百八十五條及兩造簽立之
    保密契約書第二條及第五條、員工保密暨智慧財產權協議書第一條及第八條約定
    ，請求被告應負洩漏原告營業秘密之損害賠償責任。惟於訴訟中原告就此部分請
    求追加訴訟標的併依營業秘密法第十二條及第十三條規定請求被告負損害賠償責
    任（見本院卷第一一一頁），被告無異議而為本案言詞辯論，視為同意原告之追
    加（民事訴訟第二百五十五條第二項規定參照），原告上開追加應予准許。合先
    敘明。
二、本件原告起訴主張：被告丁○○於民國七十三年四月二十四日起任職原告公司擔
    任副廠長，並簽立保密契約書，依該契約書第二條及第五條約定非經原告事先以
    書面同意，不得以任何方法將機密資料通知或告知提供任何第三人，或將機密資
    料用於為本身或原告公司以外任何人利益之用途，如有違約應賠償新台幣（下同
    ）一百萬元之懲罰性違約金。再被告戊○○於八十四年十一月十五日任職原告公
    司，先擔任業務人員，後升任製造組組長；被告乙○○自八十一年四月一日起任
    職原告公司擔任工程部副理，並均於八十八年二月五日分別與原告公司簽立上開
    員工保密暨智慧財產權協議書，依該協議書第一條約定員工於離職後仍負有保密
    義務，未經原告同意不得為本人或第三人之利益而利用該機密資料，及第四條約
    定除經原告事先以書面同意外，員工於受僱期間內及受僱期滿或終止後二年內，
    不得直接從事、受僱或參與與原告及其關係企業直接或間接具有競爭性質之事業
    ，如有違反應依該協議書第八條約定無條件支付原告一百萬元或相當於十二個月
    平均工資（以較高者為準）之金額作為懲罰性違約金。嗣被告丁○○於八十七年
    十一月二日離職後，即於八十八年四月十七日自行籌組與原告公司營業性質相同
    之誼隆有限公司（下稱誼隆公司），並擔任該公司負責人，被告戊○○及乙○○
    分別於八十八年四月八日及同年四月十二日自原告公司離職後，亦至誼隆公司任
    職。被告將其任職原告公司期間所知悉之製造流程、生產設備、生產參數與技術
    、報價基準（貨品計算內容）及客戶名單利用於經營誼隆公司，造成原告公司重
    大損害，被告丁○○應依上開保密契約書第五條約定，被告乙○○及戊○○應依
    上開員工保密暨智慧財產權協議書第八條約定各賠償原告一百萬元之懲罰性違約
    金；且被告故意洩漏原告營業秘密係故意以背於善良風俗之方法加損害之侵權行
    為，被告應依民法第一百八十四條第一項後段及第一百八十五條、營業秘密法第
    十二條及第十三條規定負侵權行為損害賠償責任。被告乙○○及戊○○復違反上
    開員工保密暨智慧財產權協議書第四條競業禁止約款，應依該協議書第八條約定
    賠償原告一百萬元之懲罰性違約金等情。爰先為一部請求，求為命被告各給付原
    告一百萬元，及自起訴狀繕本送達翌日起至清償日止，按週年利率百分之五計付
    法定遲延利息之判決；並聲請願供擔保，請准宣告假執行。
    被告則以：被告從未有違反保密義務，將任職原告公司期間所知悉之機密資料洩
    漏或使用於誼隆公司之營業上。誼隆公司之產能超出原告公司三分之一以上，故
    誼隆公司之生產設備不可能抄襲原告；又原告所稱之製造流程、生產參數與技術
    ，由提供藥品之廠商處即可獲取，並非原告公司所獨有；至報價基準，係各業者
    以其生產成本為計算基礎，再考量合理利潤及市場競爭因素等，該基準並非固定
    ，非屬原告公司之營業秘密，被告復不知悉原告公司客戶之詳細資料，且原告亦
    未證明其所稱被告洩漏機秘資料受有損害，原告主張被告應賠償洩漏機密資料之
    損害，並無依據。再被告乙○○及戊○○所簽立之上開員工保密暨智慧財產權協
    議書，均係依原告所提供之定型化契約所簽立，但該條款限制被告乙○○及戊○○選擇職業自由之權利，僅能被迫以較低之工資接受不熟悉行業之工作，或被排
    除在就業市場外，影響社會自由競爭制度阻礙人類進步，故上開競業禁止約款違
    反法律強制或禁止規定，依民法第七十一條規定應屬無效。再競業禁止約款之目
    的係在防止員工於離職後以不當方法進行惡性競爭，但被告乙○○及戊○○於離
    職後並無惡性競爭之行為，原告復無可供保護之利益，亦未給與競業禁止補償金
    ，且被告乙○○及戊○○不知悉原告所稱之客戶名單資料，並無競業禁止之必要
    ，況上開競業禁止約款所限制之競業範圍相當廣泛，對被告乙○○及戊○○顯失
    公平，依民法第七十二條及第二百四十七條之一規定應屬無效等語，資為抗辯。
    而聲明求為原告之訴及假執行之聲請均駁回；如受不利判決，願預供擔保請准宣
    告免為假執行。
三、原告主張被告丁○○於七十三年四月二十四日起任職原告公司擔任副廠長，並簽
    立保密契約書。被告戊○○於八十四年十一月十五日任職原告公司，先擔任業務
    人員，後升任製造組組長；被告乙○○自八十一年四月一日起任職原告公司擔任
    工程部副理。被告戊○○與乙○○均於八十八年二月五日分別與原告公司簽立員
    工保密暨智慧財產權協議書。嗣被告丁○○於八十七年十一月二日離職後，於八
    十八年四月十七日自行籌組與原告公司營業性質相同之誼隆公司，並擔任該公司
    負責人，被告戊○○及乙○○分別於八十八年四月八日及同年四月十二日自原告
    公司離職後，亦至誼隆公司任職之事實，業據提出保密契約書、員工保密暨智慧
    財產權協議書及誼隆公司基本資料查詢單各乙份為證（見本院八十九年度勞訴字
    第四六號卷第十四頁至第三二頁），並為被告所不爭，堪信為真實。至原告主張
    被告應賠償上開懲罰性違約金及損害賠償，則為被告所否認，並以前開情詞置辯
    。經查：
（一）原告主張其所有之製造流程、生產設備、生產參數與技術及報價基準（即貨品
      計算內容）及客戶資料等為被告依保密契約書第一條及員工保密暨智慧財產權
      協議書第一條所應保護之機密資料，但被告將之作為誼隆公司營業上使用云云
      ，為被告所否認，自應由原告負舉證責任。查上開保密契約書第一條及員工保
      密暨智慧財產權協議書第一條所約定之機密資料分別指：「凡好邦（原告）告
      知接受資料人之資料或文件，應被視為機密」，及「對於其於工作期間內所得
      知或持有一切關於好邦（原告）所有或持有之任何資訊或文件，以及好邦依據
      契約或法令對第三人負有保密義務之任何資訊或文件」（見本院八十九年度勞
      訴字第四六號卷第十四頁、第十六頁至第十七頁），而該機密資料應達到營業
      秘密法第二條所規定之營業秘密要件，為兩造所不爭（見本院卷第五五頁），
      則原告自應證明被告有洩漏因任職原告公司因職務所知悉之原告營業秘密。
（二）查一般電鍍流程可分為三個部分，分別為前處理、電鍍及後處理，而在此三個
      過程中主要是以水作為媒介進行所謂水洗工作。而大致上之流程不外乎熱脫脂
      、酸浸、電解脫脂、活化、電鍍、酸洗、鈍化處理、熱水洗等步驟，同時在過
      程中不斷配合水洗工作，最後再予以烘乾及收料。在執行過程中，清潔電鍍物
      之表面（包括脫脂、水洗等）、增加電鍍過程之穩定度等以提升電鍍品質，為
      整體電鍍流程之重要課題，故一般業界在進行電鍍製程之設計乃至於改良時，
      部分重點均是集中在何時進行清潔？以何種方式清潔（脫脂、水洗、酸洗）？
      清潔次數與頻率及如何安全、有效、迅速地提升電鍍品質與效率。觀諸各家廠
      商間包括原告與誼隆公司之製造流程基本上為大同小異均依循一定脈絡，再由
      各廠商決定其產品製程中所需要增加或修改之步驟，例如原告公司在電鍍過程
      中係以超音波進行脫脂，但誼隆公司與其他廠商則否。然原告公司之製造流程
      仍屬一般製程，並不符合營業秘密法第二條第一款所規定非一般涉及該類資訊
      之人所知之要件（見財團法人台灣經濟發展研究院經智研究所 (下稱經智研究
      所)九十三年一月九日鑑定研究報告書第十一頁及第七一頁）。上開製造流程
      既為一般涉及該類資訊之人所知，自不能以誼隆公司有與原告公司大致相同之
      製造流程，即認定被告有洩漏因任職原告公司所知悉原告之上開製造流程，原
      告主張被告洩漏營業秘密將原告公司製造流程使用在誼隆公司製造過程上，自
      不足取。
（三）次查原告公司與其他一般業者所使用之電鍍生產設備，均係依據上開製造流程
      內容所需之機件設備而添置，各該生產設備工程作用上大致相同，並無顯著差
      異。至原告主張其具有營業秘密之設備部分：１、關於刷鍍機部分：此為原告
      公司購入且未進行修改，而與刷鍍機配合之陰極固定滑板、刷鍍頭下固定架、
      陰陽極調整器、高低調整板，原告公司雖有調整其高低與置放，但此為原告主
      觀判斷意識問題，未必代表其他公司必有此需求，且此種改變為任何處理機械
      結構之人士均可為之；另就刷鍍頭出水口之設置、刷頭固定座所採用之埋頭螺
      絲孔、壓輪組與壓條組之設計、翻轉盤部分，其他廠商亦有該結構且未為任何
      保密措施。以上設備及設置方式均非一般涉及該類資訊之人所不知（見經智研
      究所鑑定研究報告書第十五頁至第二三頁）。２、關於超音波清洗機器結構、
      陰陽極脫酯導正座／鎳槽導正座、三點導電輪結構、底部導電輪組、Meco導電
      輪組、緩衝機、浸鍍槽架橋及調整座、收料導正座、噴鍍機、水洗盒部分：其
      他電鍍業者所使用之設置結構亦有該項設置，且廠商並未針對該設置為任何保
      密措施；３、關於液位夾部分：其他電鍍業者之設備亦有該設置存在，該液位
      夾之設置係用以調整電鍍過程中藥水之高度，為凡是任何處理機械結構之人均
      可知悉之設置。４、槽夾：其他電鍍業者之機械設備中亦有此項設置，該設置
      係用以阻擋電鍍槽間水流互相污染，且支撐鍍件不致傾倒，該結構為凡是任何
      處理機械結構之人士均可知悉之改變。５、迴轉輪：原告公司改變此項結構，
      僅單純因作業過程中遇有不便所為之變更，凡是任何處理機械結構之人士均可
      為之。６、接頭警報器：該設置實際上為原告公司為提醒工作者所加設之裝置
      ，為任何熟悉本領域工作者在具有相同之需求下均可思及並裝設之構件。７、
      收料Ｓ驅動及挾持輪驅動：其他廠商亦有此項設置，且該設置之廠商並未針對
      該結構做出任何保密措施，且該使用驅動裝置之概念以及原告公司所設計之驅
      動結構體本身，屬熟習本領域工作者所可輕易思及並完成之技術（見經智研究
      所鑑定研究報告書第二四頁至第五一頁）。又原告所主張之生產參數與生產技
      術，係指製造過程中可透過調整以得到期望製造結果之數據或設備之設置及改
      良，此乃因廠商購入電鍍設備後，為因應電鍍流程及電鍍產品之需要進行微幅
      修改，因每間廠商本身所鍍商品未盡相同，或在電鍍過程中考量之因素不同，
      而導致各廠商所進行之修改部分與修改方式不同，此為熟悉本領域工作者所可
      思及之改變（見本院卷第二一四頁至第二一五頁之財團法人台灣經濟發展研究
      院九十三年四月十五日（九三）精研堯字第０四００三號函，及經智研究所鑑
      定研究報告書第七一頁），故上開生產參數與技術仍非屬原告之營業秘密。以
      上設備及設置方式既屬一般涉及該項資訊之人所知悉，原告以誼隆公司亦有該
      製造設備，即謂被告洩漏因任職原告公司所知悉之營業秘密，自不足取。至原
      告主張上開鑑定研究報告以訴外人京特公司之資料作為鑑定基礎之一，但京特
      公司與誼隆公司有交易往來，自難期待京特公司能公正提出資料云云，純屬原
      告臆測之詞，自不足取。原告又主張鑑定機關並未追查其他同業使用電鍍機等
      各項組件之時間，即認定上開電鍍機等各項組件非原告之營業秘密，故該鑑定
      報告並不確實云云。惟查原告與其他廠商之製造設備既然大致相同，原告復不
      能證明各該同業所使用之電鍍機等各項組件係仿造原告設備而來，則經智研究
      所鑑定研究報告因此認定原告之製造設備與非一般涉及該類資訊之人所知者之
      要件不符，並無違誤。原告此部分主張，自不足取。
（四）再查原告公司之客戶資料係利用電腦系統作為管理，其登錄之內容包括客戶代
      號、客戶簡稱、客戶等級、客戶名稱、統一編號、結帳日、付款日、客戶銀行
      名稱、客戶銀行帳號、郵遞區號、發票地址、工廠傳真號碼、負責人、廠商代
      號、送貨電話、製表日期、送貨地址、職稱（單位）、聯絡人、分機、手機等
      資料，然其中僅結帳日、付款日、客戶銀行名稱、客戶銀行帳號之資料，非一
      般涉及該類資訊之人所知悉（見經智研究所鑑定研究報告書第五二頁），可見
      上開客戶資料中之客戶名稱及地址為一般人所能知悉，自不能以誼隆公司之交
      易對象有與原告公司重複，即認定被告知悉並使用原告上開客戶資料。再由原
      告公司所提供之客戶明細表與誼隆公司所提供之三聯式統一發票存根聯正本分
      析比對，可知兩家公司相同之客戶廠商有十六家，約占原告交易對象之百分之
      二‧九六（見經智研究所鑑定研究報告書第五四頁），故所占原告客戶比例並
      不高；再比較誼隆公司八十八年四月間開幕設立前後，原告與各該交易對象之
      營業狀況可知，其交易金額增加及減少之廠商各有八家；其中交易量增加之八
      家中，增加幅度達百分之百者有七家，且其中有四家係在誼隆公司開業後與原
      告公司始有交易紀錄；其中交易量減少之八家中，於誼隆公司開業後減少幅度
      逾百分之百者有五家，減少幅度達百分之九十者有二家；又分析該交易量減少
      之八家：１、睦永公司、慧欽公司：該二公司分別與原告及誼隆公司交易之品
      名內容並不相同，故誼隆公司與該二公司交易，對原告公司之業績並無直接影
      響；２、普迪公司：原告與普迪公司最後一筆交易之時間為八十七年二月，此
      後至八十九年間即無交易，而誼隆公司與普迪公司之交易則始於八十八年十月
      三十日，兩者相距達一年八個月餘，故誼隆公司與普迪公司之交易對原告公司
      並無直接影響；３、鴻儒興業公司：原告公司與鴻儒興業公司最後一筆交易之
      時間為八十八年五月六日，此後至八十九年間即無交易，而誼隆公司與鴻儒興
      業公司第一筆交易時間為八十八年十二月二十五日，兩者相距達七個月餘，故
      誼隆公司與鴻儒興業公司間交易對原告公司並無直接影響；４、台善利五金公
      司：原告公司與台善利五金公司僅於八十六年間有交易紀錄，此後至八十九年
      間即無交易紀錄，並於八十九年一月與誼隆公司始有交易，故誼隆公司與台善
      利五金公司之交易對原告公司並無直接影響；５、翼慶公司：翼慶公司與原告
      公司之交易始於八十五年，但於誼隆公司開幕營業前之八十八年間與原告之交
      易額即大幅減少，嗣於誼隆公司設立後與原告之交易額更為減少，惟於八十九
      年度翼慶公司與原告之交易額大於八十八年之交易額，自難認翼慶公司與誼隆
      公司間之交易與原告之業績有直接關係；６、胡連精密公司：原告公司與胡連
      精密公司僅於八十五年間有乙筆交易，此後至八十九年間即無交易紀錄，而誼
      隆公司與胡連精密公司僅於八十八年十一月二十五日有交易紀錄，且金額僅八
      百十九元，可見誼隆公司與胡連精密公司間之交易對原告公司並無影響。
      ７、致瑋公司：原告與致瑋公司最後一筆交易發生於八十七年九月十日，迄八
      十九年間即無交易紀錄，而誼隆公司與致瑋公司之交易有二筆，分別發生於八
      十八年十月二十五日及同年十一月二十五日，但交易總金額僅一千三百三十九
      元，可見誼隆公司與致瑋公司之交易對原告並無直接影響。則由以上交易狀況
      可知，誼隆公司並未使用不正方法與該等客戶進行交易（見經智研究所鑑定研
      究報告書第五四頁至第六五頁及第七二頁）。又查原告公司自八十五年至八十
      九年各年營業毛利率均維持在百分之十四至百分之二十二之間，其中八十七年
      至八十八年之毛利率更由百分之十四‧八四成長至百分之二二‧四一，但原告
      公司之營業淨利率自八十五年起至八十九年止卻自百分之二‧七四下降至百分
      之負六九‧一四，自八十七年起呈負成長，而由原告公司之營利事業所得稅結
      算申報書及資產負債表可知，此係因原告公司之營業費用及損失總額逐年增加
      所致，而該營業費用及損失總額所包含之項目為薪資支出、租金支出、文具用
      品、旅費、運費、郵電費等，此均與客戶交易金額無關，故誼隆公司之設立對
      於原告公司之營業額並無影響（見經智研究所鑑定研究報告書第六七頁至第六
      九頁），益證被告並未使用原告公司上開客戶名單於誼隆公司之業務經營上，
      否則誼隆公司之開幕營業應對原告公司之營業造成一定程度之影響。原告主張
      被告將上開客戶名單使用在誼隆公司之業務經營上，自不足取。
（五）原告復主張被告使用其公司之報價基準（貨品計算內容）云云。惟查以報價程
      序之最終結果即所謂成交金額可知，誼隆公司之營業對原告並無影響，誼隆公
      司並無使用不正方法與原告公司競爭（見本院卷第二一四頁至第二一五頁之財
      團法人台灣經濟發展研究院九十三年四月十五日 (九三)經研堯字第０四００
      三號函及經智研究所鑑定研究報告書第七一頁至第七二頁），則如前所述，應
      認原告主張被告將其報價基準使用在誼隆公司之經營上，為不足取。
（六）又原告所稱被告丁○○於八十七年十一月二日自原告公司離職後於八十八年四
      月十七日即成立誼隆公司，被告戊○○及乙○○自原告公司離職後即至誼隆公
      司任職，且誼隆公司之客戶與重複之客戶營業額占原告營業額百分之三，可見
      被告確有洩漏原告上開營業秘密云云，仍屬原告臆測之詞，自不足取。
（七）再按以競業禁止約款限制員工離職後轉業之自由，以防止員工於離職後一定期
      間內跳槽至原雇主之競爭對手，並利用過去服務期間所知悉之技術等機密為同
      業服務，致打擊原雇主造成傷害，依契約自由原則應可認該競業禁止約款為有
      效，並不當然即違反法律強制或禁止規定。惟按依照當事人一方預定用於同類
      契約之條款而訂定之契約，有使他方當事人拋棄權利或限制其行使權利；或其
      他於他方當事人有重大不利益，且按其情形顯失公平者，該部分約定無效，民
      法第二百四十七條之一第三款及第四款定有明文。所謂按其情形顯失公平，係
      指依契約本質所生之主要權利義務，或按法律規定加以綜合判斷而有顯失公平
      之情形，其判斷之具體依據應為法益權衡。查勞工於離職後本無競業禁止之義
      務，故約定勞工於離職後不得從事一定職業之競業禁止約款，顯係限制勞工職
      業選擇權利之行使，並因此使勞工不得取得符合其個人技能之勞務對價，並限
      制其個人技術之維持與提升，自影響勞工之人格與經濟利益，對勞工而言自屬
      重大不利益，符合上開限制他方當事人權利行使及對於他方當事人重大不利益
      之要件，則上開競業禁止約款是否該當民法第二百四十七條之一規定，應再審
      酌該約款是否有顯失公平之情形。次查上開競業禁止約款之目的主要係在於避
      免勞工離職後，自己開設或至與原雇主競爭對手處任職致對原雇主造成損害。
      惟雇主單純避免競爭之利益，在現在自由競爭之市場，不應被保護，故判斷是
      否顯失公平之法益權衡內容之雇主是否有可保護之利益，係指雇主有營業秘密
      法所保護之秘密及公司與客戶間之人際關係；及勞工是否有競業禁止之必要，
      即依勞工之職務及地位是否知悉雇主上開正當利益；於肯認上開二項要件後，
      再審酌限制之期間、區域及職業活動是否不超過合理範圍。
（八）本件原告與被告乙○○及戊○○於八十八年二月五日所簽立之員工保密暨智慧
      財產權協議書第四條第一項約定：「員工承諾除經好邦（原告）事先以書面同
      意外，員工於其受僱期間內及受僱期間期滿或終止後二年內，不得直接或間接
      從事、受僱、或參與（或促使好邦其他員工參與）任何與好邦或其關係企業直
      接或間接具有競爭性質之事業（包括但不限於擔任該行業之員工、董事、顧問
      或代理人）（見本院八十九年度勞訴字第四六號卷第二十頁）。核原告與被告
      乙○○及戊○○分別簽立之上開員工保密暨智慧財產權協議書之競業禁止約款
      ，其內容完全相同，均係由原告事先印製用於同一契約類型之條款。再審酌勞
      工多依賴其勞務獲取或維持其經濟生活水準，且被告乙○○及戊○○簽立上開
      競業禁止約款復在僱傭期間內，可認被告乙○○及戊○○係處在無從拒絕締約
      餘地之情況簽立上開競業禁止約款，勞工欠缺與雇主個別商議勞動條件之可能
      ，勞工既不能自主地決定其法律關係，自應修正契約自由原則依民法第二百四
      十七條之一第三款及第四款規定對於上開競業禁止約款之內容加以審查之必要
      。查原告主張其可保障之利益為生產設備、製造流程、生產參數與技術、報價
      基準（貨品計算內容）。然原告公司上開製造流程及生產設備，既屬一般涉及
      該類資訊之人所知悉，而生產參數與生產技術，亦為熟悉本領域工作者所可思
      及之改變，均如前述，自難認係原告可保護之利益。至原告主張之客戶名單，
      因其中之「結帳日」、「付款日」、「客戶銀行名稱」、「客戶銀行帳號」之
      資料，非一般涉及該類資訊之人所熟悉（見經智研究所鑑定研究報告書第七一
      頁至第七二頁），而可認為是原告可保護之利益。然被告戊○○及乙○○均否
      認其知悉該客戶名單之內容，原告就此復不能舉證證明。另報價基準（貨品計
      算內容），原告並不能證明該貨品計算內容為非一般涉及該類資訊之人所熟悉
      。足認原告就上開競業禁止約款或無可保護之利益，或被告乙○○及戊○○依
      其職務及地位尚無從知悉該應受保護之利益；再審酌原告對被告乙○○及戊○○並未給與離職後競業禁止之補償金，原告復不能證明被告乙○○及戊○○有
      洩漏原告營業秘密等惡意競業行為，爰斟酌原告與被告乙○○及戊○○之權益
      ，應認上開競業禁止約款顯失公平，依民法第二百四十七條之一規定應屬無效
      。原告雖主張其已隨著被告職級之晉升提高薪資給與被告競業禁止之補償金云
      云。惟查勞工隨著其工作年資之增長及職位之晉升而增加工資，僅能認為係雇
      主對於勞工勞務品質之提升或該勞務較為繁重所給與進一步報償，不能依此認
      定係給與勞工競業禁止之補償。原告此部分主張，自不足取。又被告乙○○及
      戊○○所簽立之上開競業禁止約款為附合契約，自應優先依民法第二百四十七
      條之一規定審查是否有顯失公平之處，而因上開競業禁止約款為顯失公平而無
      效，自毋庸再討論是否有民法第七十二條違反公序良俗規定之問題。
四、綜上所述，被告並無洩漏原告公司營業秘密之行為，且原告上開競業禁止約款按
    其情形顯失公平，依民法第二百四十七條之一第三款及第四款應為無效。則原告
    依上開保密契約書第二條及第五條、員工保密暨智慧財產權協議書第一條、第四
    條及第八條約定、民法第一百八十四條第一項後段、第一百八十五條及營業秘密
    法第十二條及第十三條規定，請求被告各賠償其一百萬元，及自起訴狀繕本送達
    翌日起至清償日止，按週年利率百分之五計算之法定遲延利息，洵屬無據，不應
    准許。至原告假執行之聲請，因訴之駁回而失所依據，不予准許。
五、兩造其餘主張陳述及所提之證據，經本院審酌後，認均不足以影響本判決之結果
    ，均毋庸再予論述，附此敘明。
六、據上論結，原告之訴無理由，依民事訴訟法第三百八十五條第一項前段、第七十
    八條，判決如主文。
中　　　華　　　民　　　國　　九十三　　年　　　六　　　月　　 十八 　　日
                                        台灣台北地方法院勞工法庭
                                            法      官　黃書苑
右正本係照原本作成。
如對本判決不服，需於收受本判決後二十日內向本院提出上訴狀。
中　　　華　　　民　　　國　　九十三　　年　　　六　　　月　　 十八 　　日
                                            書  記  官  趙郁涵
